臺灣臺中地方法院刑事判決　　　　　　　96年度易字第2597號
公　訴　人　臺灣臺中地方法院檢察署檢察官
被　　　告　甲○○
上列被告因違反商標法案件，經檢察官提起公訴（96年度偵字第
2526號），本院判決如下：
    主    文
甲○○明知為未得商標權人同意，於同一商品，使用相同之註冊
商標商品而販賣，處有期徒刑月，如易科罰金，以新臺幣壹仟
元折算壹日。緩刑貳年。扣案仿冒ADIDAS商標圖樣之童鞋貳拾貳
雙、笨笨鼠牌鞋壹拾肆雙、KEKULA牌鞋雙、童鞋拾貳雙、成人
鞋柒雙合計伍拾捌雙，均沒收。
    犯罪事實
一、甲○○係設於臺中市○區○○街37號「風暴皮鞋店」及設於
    臺中市○區○○路44號1樓「伊媚兒鞋房」之實際負責人，
    其明知如附表所示之「ADIDAS」商標圖樣，係德商亞得脫士
    ‧沙洛蒙股份公司向我國經濟部智慧財產局申請註冊登記取
    得商標專用權，指定使用於各種運動靴鞋，現仍於專用期間
    內，於商標專用期間內享有禁止他人於同一或類似商品為相
    同或近似使用之排他性權利；亦明知其於民國95年11月間，
    在大陸地區○○市○○路高第西街鞋城48號「F2鞋業」，以
    每雙新臺幣（下同）約200元之價格，購入之仿冒ADIDAS商
    標圖樣之童鞋、笨笨鼠牌鞋、KEKULA牌鞋大約70雙，係未經
    前開商標專用權人之授權或同意，而於同一商品使用相同註
    冊商標之仿冒商品，竟基於意圖販賣仿冒商標商品之犯意，
    於95年11月底起，在其所經營之「風暴皮鞋店」及「伊媚兒
    鞋房」，以每雙290元至390元不等之價格，公開陳列販售前
    開仿冒ADIDAS商標圖樣之童鞋、笨笨鼠牌鞋、KEKULA牌鞋，
    合計售出約12雙，扣除關稅及運費支出後，每雙約獲利60至
    70元不等，總計獲利約720元至840元左右。嗣於96年1月3日
    17時25分許，在臺中市○區○○路44號「伊媚兒鞋房」，為
    警查扣仿冒ADIDAS商標圖樣之童鞋二十二雙、笨笨鼠牌鞋十
    四雙、KEKULA牌鞋三雙；再於96年1月3日18時許，在臺中市
    ○區○○街37號「風暴皮鞋店」，為警查扣仿冒ADIDAS商標
    圖樣之童鞋十二雙、成人鞋七雙。
二、案經德商亞得脫士‧沙洛蒙股份公司委由唐朝智慧財產有限
    公司訴由臺中市警察局移送臺灣臺中地方法院檢察署檢察官
    偵查起訴。
    理    由
一、訊據被告甲○○對於上揭時地，明知ADIDAS商標圖樣，係告
    訴人德商亞得脫士‧沙洛蒙股份公司向我國經濟部智慧財產
    局申請註冊登記，取得商標專用權，指定使用於各種運動靴
    鞋，現仍於商標專用期間，竟仍自大陸地區購入仿冒ADIDAS
    商標圖樣之童鞋、成人鞋、笨笨鼠牌鞋、KEKULA牌鞋等商品
    後，在其所經營之「風暴皮鞋店」及「伊媚兒鞋房」公然陳
    列販售等情，業經於本院中坦認屬實，核與告訴代理人唐朝
    智慧財產有限公司委任代理人林偉漢於警詢中之指訴情節及
    證人即被告僱用之店員張淑君、張銘鱔、柯炫妃分別於警詢
    及偵查中之陳述內容均屬相符，並有唐朝智慧財產有限公司
    委任代理人林偉漢出具之真品估價表二份、經濟部智慧財產
    局商標資料檢索服務二份、查獲現場照片十五張、被告向大
    陸地區之「F2鞋業」採購扣案商品之定貨單三份、被告之護
    照影本一份、臺中市政府發給伊媚兒鞋房之營利事業登記證
    一份、風暴皮鞋店營利事業資料查詢一份在卷可稽，復有扣
    案之童鞋二十二雙、笨笨鼠牌鞋十四雙、KEKULA牌鞋三雙、
    童鞋十二雙、成人鞋七雙等物為證，而扣案之鞋類商品，經
    鑑定結果，確認商品來源不明、商品品質粗糙、商品標籤與
    告訴人公司所出產之商品標籤不符、告訴人公司並未授權標
    籤上之廠家生產標有ADIDAS註冊商標圖樣之商品，認定扣案
    商品均係仿冒品無訛，此有告訴代理人唐朝智慧財產有限公
    司委任代理人林偉漢出具之鑑定報告書二份在卷為憑，被告
    自白與現有事證相符，應堪置信。本件事證已臻明確，被告
    犯行，洵堪認定。
二、核被告所為，係犯商標法第八十二條之販賣侵害他人商標商
    品罪。爰審酌被告明知其向大陸地區所購買之鞋類商品，係
    屬侵害他人商標專用權之仿冒商標商品，竟因進貨成本低廉
    而擅自購入並在其所經營之鞋店內，公然陳列販售，以獲取
    利益，被告之行為，不僅侵害他人之商標專用權，並嚴重破
    壞我國致力保護智慧財產權之國際形象，考量被告於犯罪後
    ，業經坦承犯行，犯後態度良好，且販入之仿冒鞋類商品，
    合計僅約七十雙，售出十二雙，獲利僅7、800元，事後並積
    極與告訴代理人唐朝智慧財產有限公司達成和解，賠償損害
    等一切情狀，量處如主文所示之刑，並諭知易科罰金之折算
    標準，以示懲儆。末查：被告素行紀錄良好，無不良刑案前
    科，未曾因故意犯罪受有期徒刑以上刑之宣告，此有臺灣高
    等法院被告前案紀錄表一份在卷足按，被告經此偵審教訓，
    當已知所警惕，信無再犯之虞，且被告已與告訴代理人唐朝
    智慧財產有限公司達成和解，賠償損害，徵得告訴代理人唐
    朝智慧財產有限公司之諒解，此有告訴代理人唐朝智慧財產
    有限公司出具之刑事陳報狀、和解書各一份在卷足稽，本院
    認所宣告之刑，以暫不執行為適當，爰併予諭知緩刑二年，
    用啟自新。
三、扣案仿冒ADIDAS商標圖樣之童鞋二十二雙、笨笨鼠牌鞋十四
    雙、KEKULA牌鞋三雙、童鞋十二雙、成人鞋七雙，合計五十
    八雙，係被告所販賣之商品，不論屬於被告與否，爰依商標
    法第八十三條之規定，併予諭知沒收。
據上論斷，應依刑事訴訟法第二百九十九條第一項前段，商標法
第八十二條、第八十三條，刑法第十一條、第四十一條第一項前
段、第七十四條第一項第一款，判決如主文。
中　　華　　民　　國　　96　　年　　7 　　月　　10　　日
                  刑事第五庭    法  官  巫淑芳
上正本證明與原本無異。
如不服本判決，應於送達後十日內向本院提出上訴狀（須附繕本
），上訴於臺灣高等法院臺中分院。
                                書記官  王麗麗
中　　華　　民　　國　　96　　年　　7 　　月　　10　　日
附錄論罪科刑法條：
商標法第82條：
明知為前條商品而販賣、意圖販賣而陳列、輸出或輸入者，處一
年以下有期徒刑、拘役或科或併科新臺幣五萬元以下罰金。
附表：
